臺灣高等法院民事裁定　　　　　　　　　 96年度抗字第923號
抗　告　人　曜越科技股份有限公司
法定代理人　甲○○
送達代收人　賴安國律師
抗告人因與相對人訊凱國際股份有限公司間侵權行為損害賠償事
件，對於中華民國96年5月21日臺灣板橋地方法院96年度智字第1
號裁定提起抗告，本院裁定如下：.
    主      文
抗告駁回。
抗告訴訟費用由抗告人負擔。
    理      由
一、按訴訟全部或一部之裁判，應依行政爭訟程序確定法律關係
    是否成立者，法院得在行政爭訟程序終結前以裁定停止訴訟
    程序，但法律別有規定者，依其規定，民事訴訟法第182條
    第2項準用第1項定有明文。又關於新型專利權之民事訴訟，
    在舉發案確定前，得停止審判，法院裁定停止審判時，應注
    意舉發案提出之正當性，專利法第108條準用第90條第1項、
    第2項亦定有明文。
二、抗告人起訴主張伊為從事電腦設備業務之廠商，為新型公告
    編號第585307號「電腦主機之外接式水冷散熱裝置」新型專
    利（下稱系爭新型專利）之專利權人，專利期間自民國93年
    4月21日至104年3月27日。伊發現相對人於市場銷售之「Aqu
    qgqte液體冷卻系統－型號：ALC-U01」產品，經鑑定後侵害
    系爭新型專利，爰請求相對人侵權行為損害賠償新台幣200
    萬元及法定遲延利息等情。惟查相對人抗辯伊已於96年3月2
    7日對系爭新型專利向經濟部智慧財產局提出舉發（案號000
    000000N01），有該局收據及專利舉發理由書可稽（原審卷2
    24-235頁），則抗告人得否本於系爭新型專利請求相對人損
    害賠償，與該舉發案是否成立至有關係，是本件訴訟之裁判
    乃依該行政爭訟程序確定法律關係是否成立為據，依上開規
    定，應有裁定停止本件訴訟程序之必要。抗告論旨雖稱相對
    人所提出舉發案之理由與訴外人岳佑民前於93年7月20日提
    出異議之理由相同（原審卷126-138頁），該異議已經經濟
    部智慧財產局於93年5月3日以（95）智專三(二)04059字第095
    20336670號專利異議審定書認定異議不成立確定（原審卷20
    4-206頁），該舉發案顯係為拖延訴訟，實無停止本件訴訟
    程序之必要云云，惟查岳佑民所提出之異議係就系爭新型專
    利與第00000000號「電腦CPU散熱裝置」專利案、TOM硬體指
    南網站在2003年CeBIT電腦展展覽期間所留存之網頁其揭露
    Corsair公司在2003年3月27日公開之「HydroCool 200」產
    品、Corsair公司在2003年3月20日公開之「HydroCool 200
    」產品網頁為比對；而相對人所提出之舉發案則係就系爭新
    型專利與第450378號「電腦CPU散熱裝置」新型專利案及199
    4年6月28日公開之美國第0000000號之「Electronic　appar
    atus and method of cooling the same」專利案為比對，
    且詳述系爭新型專利如何不具進步性要件之理由，二者比對
    之產品並不相同，雖二者所持主要理由及法條均相同，但內
    容實有不同，且該異議案係於93年間提出，而相對人之舉發
    案係於本件訴訟繫屬中之96年間提出，殊難遽謂該舉發案無
    正當性，況法院對於是否停止訴訟程序有其自由裁量權，系
    爭新型專利既涉及專業之電腦散熱裝置，自有待行政爭訟程
    序確定其法律關係是否成立。從而，原法院裁定本件訴訟於
    系爭新型專利舉發案確定前，停止訴訟程序，核無違誤，抗
    告論旨指摘原裁定不當，求予廢棄改判，為無理由。
三、據上論結，本件抗告為無理由，爰裁定如主文。
中　　華　　民　　國　　96　　年　　6 　　月　　25　　日
                    民事第十五庭
                        審判長法　官  林恩山
                              法　官  黃國永
                              法  官  陳駿璧
正本係照原本作成。
本裁定除以適用法規顯有錯誤為理由，並經本院許可外，不得再
抗告。如提起再抗告，應於收受後10日內委任律師為訴訟代理人
向本院提出再抗告狀。並繳納再抗告費新台幣１千元。
中　　華　　民　　國　　96　　年　　6 　　月　　26　　日
　　　　　　　　　　　　　　　書記官  黃  愛
